# 现金流量表附表问题.

提问人：cjzhangyong 时间：2012-08-17 13:47:00
回复 liubin988513 的帖子
附表里面经营性应收项目减少比如应收账款 是应收账款期初-应收账款期末，这里的应收账款是应收账款账面价值+坏账准备余额，这里怎么理解比较好。

回答人：chenyiwei
即应收帐款账面余额的变动。因为坏账准备的提取已在“资产减值损失”项目中对应反映；坏账的转销同时减少应收款项和坏账准备。
所以严格来说应是：应收帐款期初余额－期末账面余额＋本期核销坏账。

提问人：悠扬的心 时间：2018-02-12 12:19:03
也请教一下：经营性应收项目的减少是否需要包含应交税费期末借方余额重分类的其他流动资产年初年末余额变动金额，如果需要包含，在计算时该类其他流动资产中的非经营活动的进项税是否需要扣除，比如购置固定资产（不包括房屋建筑物）的进项税、购置房屋建筑物或购买在建工程的40%待抵扣进项税。

回答人：chenyiwei
你的理解基本合理。 1 、要考虑重分类的影响。 2 、在计算时该类其他流动资产中的非经营活动的进项税需要扣除。

提问人：zhangshan0227 时间：2018-02-12 15:56:28
想问下，附表资产减值损失的数是直接用利润表的数还是用坏账准备和存货跌价准备等的数期末减期初？

回答人：chenyiwei
直接用利润表中该项目的金额即可。

提问人：zhangshan0227 时间：2018-02-12 19:43:21
陈老师，比如上年计提本年转销的存货跌价放在哪里？存货的减少吗

回答人：chenyiwei
是。